Kepada Yth. Bapak/Ibu Pimpinan Di Tempat

Hal: Lamaran Pekerjaan

Dengan hormat,

Sehubungan dengan informasi yang saya terima dari sosial media, perusahaan Bapak/Ibu sedang membutuhkan karyawan untuk posisi *Frontend*, maka dengan ini saya bermaksud untuk mengajukan surat lamaran kerja guna dapat menempati posisi tersebut, maka dengan ini saya :

Nama : Suryadi

Tempat, Tanggal Lahir : Jakarta, 4 Mei 1991

Usia : 31 tahun

Pendidikan Terakhir : STMIK JAKARTA STI&K

Alamat : JL. H. Gadung no.20 Rt.02/15 Pondok Ranji,

Ciputat- Timur, Tangerang Selatan, Banten.

Telepon : 089678468651

Email : suryadi.hhb@gmail.com / suryadi_fb@yahoo.com

Mengajukan permohonan agar dapat bergabung dan bekerja pada posisi *Frontend* di perusahaan yang Bapak/Ibu pimpin, dengan kualifikasi sebagaimana tercantum dalam daftar riwayat hidup. Saya berharap kualifikasi tersebut sesuai dengan harapan Bapak/Ibu dan saya menyatakan sanggup untuk belajar serta bekerja keras sebagaimana ketentuan pekerja di perusahaan Bapak/Ibu.

Untuk keperluan tersebut dan sebagai bahan pertimbangan, bersama ini saya lampirkan:

- 1. Daftar Riwayat Hidup
- 2. Foto Copy KTP
- 3. Foto Copy ljazah
- 4. Transkrip Nilai
- 5. Pas Foto

Demikian surat permohonan pekerjaan ini saya buat dengan sebenar-benarnya. Besar harapan saya untuk dapat diterima di perusahaan yang Bapak / Ibu pimpin. Atas perhatiannya saya ucapkan terima kasih.

Hormat saya,

Suryadi

SURYADI

089678468651 | suryadi.hhb@gmail.com

Pondok Ranji, Ciputat Timur, Tangerang Selatan, Banten.

Tentang Saya

Saya adalah lulusan Sarjana Ilmu Komputer STMIK Jakarta STI&K. Memiliki pengalaman kerja di beberapa perusahaan sebagai Programmer. Saya dapat menggunakan HTML5, CSS3, PHP, MYSQL dalam pembuatan project berbasis web. Saya tertarik bekerja di bidang pengembangan web sebagai programmer.

Pengalaman Kerja

PT. Dimensi Teknologi Informatika (Jakarta Selatan)

Programmer (Mei 2022 - Sekarang)

- Melakukan pengembangan terhadap project yang sudah berjalan
- Membuat project-project baru yang diterima perusahaan

PT. Global Edutek Solusindo (Tangerang Selatan)

Programmer (Oktober 2021 - April 2022)

- Membuat project-project baru yang diterima perusahaan
- Melakukan pengembangan terhadap project yang sudah berjalan
- Memberikan edukasi untuk karyawan magang

Freelance Web Programmer (Januari 2021 - Oktober 2021)

- Membuat project-project berbasis web (point of sales, sistem pemilihan RT dan company profile)

Project

- Pembuatan web untuk penginputan donasi
- Pembuatan web untuk finance donasi
- Pembuatan web penilaian siswa dan absensi sekolah
- Pembuatan web manajemen arsip
- Pembuatan web untuk menampilkan peta perlengkapan jalan
- Pembuatan web penjualan bengkel

- Pembuatan web kecantikan (Frontend)
- Pengembangan web (ekohort.kemkes.go.id)
- Pembuatan sistem Puskesmas (demoekohort.dimensitekno.id)
- Pembuatan Project SIMRS (On Progress)

Pendidikan

STMIK Jakarta STI&K (Radio Dalam, Jakarta)

Program Studi S1 Ilmu Komputer, IPK 3.01 (2010 – 2015)

SMK Triguna Utama (Ciputat, Tangerang Selatan)

Jurusan Otomotif (2006-2009)

Keahlian

- Html 5
- Css 3
- Jquery
- JavaScript
- PHP
- Chart JS
- Codeigniter 3
- API

- Mysql

Kontak

Phone / Whatsapp: 089678468651
Email: <u>Suryadi.hhb@gmail.com</u>
Github: github.com/suryadi445

- Facebook : Suryadi.hobe- LinkedIn : Suryadi Aas



SEKOLAH TINGGI MANAJEMEN INFORMATIKA DAN KOMPUTER JAKARTA S T I & K

Memberikan Ijazah kepada :

Suryadi

Tempat dan Tanggal Lahir

Jakarta, 4 Mei 1991

Nomor Pokok / Tahun Masuk :

10410299/2010/2011 Smt. Ganjil

Program Pendidikan

Sarjana Strata Satu

Jurusan

Sistem Informasi

Program Studi

Sistem Informasi

Status

Terakreditasi, berdasarkan Surat Keputusan Badan Akreditasi Nasional Perguruan Tinggi

Nomor 079/SK/BAN-PT/Akred/S/II/2015 tertanggal 28 Pebruari 2015.

Ijazah ini diserahkan berdasarkan Surat Keputusan Ketua Sekolah Tinggi Manajemen Informatika dan Komputer Jakarta Nomor Skep-090/STI&K/Ka./XI/2015 tertanggal 19 November 2015, setelah yang bersangkutan memenuhi semua persyaratan yang ditentukan, dan kepadanya dilimpahkan segala wewenang dan hak yang berhubungan dengan Ijazah yang dimilikinya, serta berhak memakai gelar akademik Sarjana Komputer (SKom).

Ketua

Monfin

Dr. Lussiana ETP



Jakarta, 19 November 2015

Wakil Ketua I

Dr. Sunny Arief Sudiro



SEKOLAH TINGGI MANAJEMEN INFORMATIKA DAN KOMPUTER JAKARTA STI&K

Nomor Seri : 1912/STI&K/S1-SI/XI/2015

TRANSKRIP AKADEMIK

NAMA Suryadi 10410299 NPM

JURUSAN/PROG.STUDI: Sistem Informasi (d/h Manajemen Informatika)

JENJANG: Strata Satu (S-1)

Status Akreditasi: "Terakreditasi: "dengan Peringkat Akreditasi: "Terakreditasi: "dengan Peringkat Akreditasi: "Baik) berdasarkan Surat Keputusan

Badan Akreditasi: Nasional Perguruan Tinggi: Nomor: 079/SK/BAN-PT/Akred/S/II/2015

tertanggal: 28 Februari: 2015

Halaman: 1

No.	Nama Mata Kuliah	SKS	Nilai	Mutu
1	Fisika Dasar	2	В	6
2	Kalkulus I	2	C	4
3	Kimia Dasar	2	B	6
4	Logika Himpunan	2	C	4
5	Pemrograman 1	2	D	2
6	Pengantar Teknologi Informasi	4	В	12
7	Kalkulus II	2	В	6
8	Statistika Dasar	3	В	9
9	Elektronika Dasar	3 2 3 3 2	C	4
10	Sistem Digital	3	В	9
11	Matematika Diskrit	3	В	9
12	Komputer dan Masyarakat	2	C	4
13	Etika Profesi	2	В	6
14	Pendidikan Agama	2	В	
15	Pendidikan Kewiraan	2	В	6
16	Ilmu Sosial Dasar	1	В	6
17	Bahasa Inggris 1	1		3
18	Ilmu Budaya Dasar	1	A	
19	Bahasa Inggris 2	1	C	. 2
20	Bahasa Indonesia	1	В	3
21	Pemrograman 2	1 2	C	2
22		2	C	4
23	Pemrograman 3 Bahasa Rakitan	2 2	В	6
24	Dasar Akuntansi 1	2	В	6
25		2	В	6
26	Pemrograman Terstruktur	4	A	16
27	Dasar Akuntansi 2	2 2	C	4
	Graf Terapan	2	В	6
28	Probabilitas Terapan	3 2	A	12
29	Sistem File	2	C	4
30	Sistem Perbankan	2	В	6
	Kapita Selekta Bahasa Pemrograman	3	В	9
32	Sistem Operasi	3 4 2	В	12
33	KKP/Penulisan Penelitian	2	A	8
34	Automata & Bahasa Formal	2 2	В	6
35	Metode Penelitian	2	В	6
36	Sistem Berbasis Pengetahuan	2	В	6
37	Kompilator	3	A	12
3.8	Pengelolaan Proyek Sistem Informasi	3	В	9
39	Kapita Selekta Aplikasi Bisnis	3	B B A	9
40	Rekayasa Perangkat Lunak'	3	В	9
41	Simulasi dan Permodelan	3	A	12
42	Pemrograman Bahasa C	2	C	4
43	Pemrograman WEB	3 3 3 2 2 2	C	
44	Teknik Riset Operasional	3	В	9



SEKOLAH TINGGI MANAJEMEN INFORMATIKA DAN KOMPUTER JAKARTA STI&K

Nomor Seri : 1912/STI&K/S1-SI/XI/2015

TRANSKRIP AKADEMIK

NAMA Suryadi NPM 10410299

JURUSAN/PROG.STUDI: Sistem Informasi (d/h Manajemen Informatika)

JENJANG

Strata Satu (S-1) "Terakreditasi "dengan Peringkat Akreditasi B Status Akreditasi

(Baik)

berdasarkan Surat Keputusan Akreditasi Nasional Perguruan Badan

Nomor: 079/SK/BAN-PT/Akred/S/II/2015

tertanggal 28 Februari 2015

Halaman:

No.	Nama Mata Kuliah	SKS	Nilai	Mutu
45	Perancangan Basis Data	3	C	6
46	Praktikum Pemrograman 1	1	В	3
47	Praktikum Pemrograman 2	1	B B A	3
48	Praktikum Pemrograman 3	1	A	4
	MATA KULIAH UTAMA			April 1
49	Pengantar Manajemen Umum	3	A	12
50	Matriks dan Transformasi Linier	3	В	9
51	Struktur dan Organisasi Data		A	16
52	Algoritma dan Pemrograman	4	В	12
53	Pendidikan Pancasila	2	C	-4
54	Konsep Sistem Informasi	4	В	12
55	Testing dan Implementasi Sistem	3	В	9
56	Analisis & Peranc. Sistem Informasi	3	B B A	9
57	Sistem Basis Data	3	В	9
58	Keamanan Komputer	3		12
59	Sistem Penunjang Keputusan	3	В	9
60	Sistem Informasi Manajemen	3	В	9
61	Interaksi Manusia dan Komputer	4 4 2 4 3 3 3 3 3 3 3 3 3 3	A	12
62	Pengembangan Sistem Informasi	3	В	9
63	Jaringan Komputer	3	В	9
8480509 Jumlah		153		460

Indeks Prestasi Kumulatif : 3.01 Predikat : Sangat Memuaskan Indeks Prestasi Mata Kuliah Utama : 3.23
Tanggal Judisium : 19 Nopember 2015

Judul Penelitian:

Aplikasi tentang Informasi Restoran Hokben Berbasis Sistem Operasi Android KitKat Menggunakan Adobe Flash CS5 Professional

Ketua

Dr. Lussiana ETP



PROVINSI BANTEN KOTA TANGERANG SELATAN

NIK : 3674050405910006

Nama SURYADI

Tempat/Tol Lahir : JAKARTA 04-05-199

Jenis Kelamin : LAKI-LAKI Gol Darah O

Alamat JURANG MANGU

BT/RW .002 / 015 KeVDesa PONDOK RANJI

Kecamatan CIPUTAT TIMUR

Agama ISLAM

Status Perkawinan: BELUM KAWIN
Pekeriaan PELAJAR/MAHASISWA

Kewarganegaraan WNI

Berlaku Hingga 04-05-2017



KOTA TANGERANG SELATAN 09-08-2012



